【裁判字號】    95,易緝,472
【裁判日期】    950929
【裁判案由】    詐欺等
【裁判全文】
臺灣臺中地方法院刑事判決             95年度易緝字第472號
公  訴  人  臺灣臺中地方法院檢察署檢察官
被      告  丙○○
                    （現在臺灣臺中看守所羈押中）
上列被告因違反毒品危害防制條例案件，經檢察官提起公訴（93
度偵字第14057號、第16248號、第19348號），嗣經本院合議庭
裁定由受命法官獨任行簡式審判程序，本院判決如下：
     主  文
丙○○連續意圖為自己不法之所有，以詐術使人將本人之物交付
，累犯，處有期徒刑玖月。
     犯罪事實及理由
一、本院認定被告丙○○連續詐欺取財，累犯之犯罪事實、證據
    、理由及論罪科刑所應適用之法條，除引用起訴書（如附件
    ，但經後述更正或刪除部分除外）之記載外，另更正及補充
    如下：（一）、起訴書犯罪事實欄第10行「十四萬元成交」
    應補充為「十四萬元成交，交車日期係九十三年五月二十二
    日」；第十六行「八月三日」應更正為「八月二日」；第十
    八行「Y二—六五一五號自小客車」應補充為「Y二—六五一
    五號自小客車（車上有甲○○所有0000000000號行動電話1
    支、該車行車執照及甲○○、李玉梅之駕駛執照各1張）」
    ；第二十一行「乙○○」應補充為「該所業務代表乙○○」
    ；第二十二行「乙○○因而陷於錯誤，交付車號九一０九—
    HW號自小客車」應補充為「乙○○因而陷於錯誤，遂引領丙
    ○○至該公司南臺中營業所，領取車號九一０九—HW號之試
    乘車後，即駕駛該車搭載丙○○至道路、高速公路上測試暨
    解說該車之性能」；第二十五行「前開贓車」應更正為「前
    述九一０九—HW號自小客車」。（二）本案連續詐欺取財事
    實，業經被告於本院審理時坦承不諱，起訴書中關於被告否
    認犯行及其辯解部分，應予刪除，不予引用。（三）起訴書
    證據並所犯法條欄第二段第一、二行「被告詐得被害人之財
    物後，再予侵占入己，其侵占犯行為詐欺犯行之與罰後行為
    ，不另論罪。」等語，亦應予刪除，不予引用。（四）被告
    於九十一年四月間，因違反電信法案件，經本院以九十一年
    度訴緝字第六八Ｏ號判決處有期徒刑四月確定，另於九十一
    年十二月間，因詐欺及侵占案件，經本院以九十一年度易字
    第三一七九號判決處有期徒刑六月及七月確定，又於九十二
    年四月間，因妨害兵役治罪條例案件，經本院以九十二年度
    中簡字第一Ｏ九Ｏ號判決處有期徒刑四月確定，經合併定應
    執行刑為有期徒刑一年六月確定，於九十三年五月八日執行
    完畢，有臺灣高等法院被告前案紀錄表等可查，其受有期徒
    刑執行完畢後，於5年以內再故意犯本件有期徒刑以上之罪
    ，不論依修正前之刑法第47條，或修正後之刑法第47條第1
    項之規定，均構成累犯，對被告而言並無有利或不利之情形
    ，自不生新舊法比較之問題，應逕依修正前之刑法第47條，
    論以累犯，並遞加重其刑（已因連續犯加重其刑，詳如後述
     ）。
二、被告行為後，刑法業於九十四年一月七日修正，於同年二月
    二日公布，於九十五年七月一日施行。按行為後法律有變更
    者，適用行為時之法律，但行為後之法律有利於行為人者，
    適用最有利於行為人之法律，修正後即現行刑法第2條第1項
    訂有明文。又按比較新舊法，應就罪刑有關之共犯、未遂犯
    、想像競合犯、牽連犯、連續犯、結合犯，以及累犯加重、
    自首減輕暨其他法定加減原因（如身分加減）與加減例等一
    切情形，綜其全部罪刑之結果而為比較，此有最高法院九十
    五年五月二十三日第八次刑庭會議決議第一、（四）則可資
    參照：
（一）刑法第三百三十九條第一項之詐欺取財罪，其罰金刑之法
      定刑原為得科銀元一千元以下罰金，因罰金罰鍰提高標準
      條例第一項前段規定，提高為十倍，為得科銀元一萬以下
      罰金。而依修正後刑法施行法第一條之一規定：「（第一
      項）中華民國九十四年一月七日刑法修正施行後，刑法分
      則編所定罰金之貨幣單位為新臺幣。（第二項）九十四年
      一月七日刑法修正時，刑法分則編未修正之條文定有罰金
      者，自九十四年一月七日刑法修正施行後，就其所定數額
      提高為三十倍。但七十二年六月二十六日至九十四年一月
      七日新增或修正之條文，就其所定數額提高為三倍」，及
      刑法第三十三條第五款修正為：「主刑之種類如下：五、
      罰金：新臺幣一千元以上，以百元計算之」等規定觀之，
      依修正後之法律，刑法第三百三十九條第一項之詐欺取財
      罪所得科處之罰金刑最高額為新臺幣三萬元、最低額為新
      臺幣一千元。然依被告行為時即修正前刑法第三十三條第
      五款規定之罰金最低額為銀元一元，並提高十倍計算，前
      開詐欺取財罪之罰金刑，最高額為銀元一萬元，最低額為
      銀元十元，若乘以三倍而換算為新臺幣，最高額雖與新法
      同為新臺幣三萬元，然最低額則僅為新臺幣三十元。因此
      ，比較上述修正前、後之刑罰法律，自以被告行為時即修
      正前關於科處罰金刑之法律較有利於被告。
（二）又被告行為後新法業已刪除連續犯之規定，此刪除雖非犯
      罪構成要件之變更，但顯已影響行為人刑罰之法律效果，
      自屬法律有變更，依新法第二條第一項規定，比較新、舊
      法結果，仍應適用較有利於被告之行為時法律即舊法論以
      連續犯（最高法院九十五年第八次刑事庭會議決議參照）
      。
（三）綜合上述各條文修正前、後之比較，揆諸前揭最高法院決
      議及修正後刑法第二條第一項規定之「從舊從輕」原則，
      被告自應適用其行為時之法律，即修正前刑法之相關規定
      及修正刪除前罰金罰鍰提高標準條例第二條規定，予以論
      處。
三、爰審酌被告雖已於本院審理中坦承犯行，且車號九一０九—
    HW號自小客車業已經被害人領回，相當程度減少被害人之損
    害，然念其正值青壯，不思勤奮工作，竟藉詐取他人財物獲
    利之心態可議，於偵訊中未能及時悔悟坦承犯行，飾詞卸責
    ，更於本院審理中，經合法傳拘不到，嗣經本院發佈通緝方
    始歸案，嚴重耗損司法資源，且至今未予被害人等為任何形
    式之賠償，難認有完全悔悟之意及其犯罪之手法、素行等一
    切情狀，量處如主文所示之刑。
據上論斷，應依刑事訴訟法第二百七十三條之一第一項、第二百
九十九條第一項前段、第三百十條之二、第四百五十四條，修正
刪除前刑法第五十六條、刑法第三百三十九條第一項、修正前刑
法第四十七條、罰金罰鍰提高標準條例第一條前段，判決如主文
。
中   華   民    國   九十五   年   九   月   二十九   日
                  刑事第十四庭  法  官  林世民
上正本證明與原本無異。
如不服本判決，應於送達後十日內向本院提出上訴狀（須附繕本
），上訴於台灣高等法院臺中分院。
                                書記官  紀俊源
中   華   民    國   九十五   年   九   月   二十九   日
附錄論罪科刑法條：
中華民國刑法第三百三十九條第一項：
意圖為自己或第三人不法之所有，以詐術使人將本人或第三人之
物交付者，處五年以下有期徒刑、拘役或科或併科一千元以下罰
金。


司法院資訊處製作；財團法人民間司法改革基金會備份。
